---
title: "Aula02_ Vetores em R Fundamentos"
author: "Lucas Ast"
date: "2024-10-05"
output: html_document
----

# Vetores em R: Fundamentos

Em R, vetores são estruturas de dados fundamentais que armazenam elementos de um mesmo tipo. Eles desempenham um papel crucial na linguagem, permitindo o armazenamento eficiente e a manipulação de dados. Os aspectos principais de vetores em R são:

1. Homogeneidade: Vetores em R contêm elementos do mesmo tipo. Isso significa que um vetor não pode conter uma mistura de números, caracteres e outros tipos de dados. A homogeneidade é uma característica essencial para operaçõeseficientes.

2. Criação de Vetores: Você pode criar vetores usando a função c() (combine) ou a função vector(). Por exemplo, vetor_numerico <- c(1, 2, 3, 4, 5) cria um vetor numérico com os valores de 1 a 5.

```{r}
# Mexendo com vetores no R
vetor_numerico <- c(1,2,3,4,5)
vetor_numerico

sequencia_1_5 <- seq(1:5)
sequencia_1_5

sequencia_10_100 <- seq(from = 10,
                        to = 100, 
                        by = 5)
sequencia_10_100

```

3. Acesso a Elementos: Os elementos de um vetor podem ser acessados usando índices. O primeiro elemento tem índice 1, o segundo índice 2, e assim por diante. Por exemplo, vetor_numerico[3] retorna o terceiro elemento do vetor.

```{r}
vetor_numerico[1]

vetor_numerico[3]
```

4. Operações em Vetores: R permite realizar operações em vetores de forma conveniente e eficiente. Operações aritméticas e relacionais podem ser aplicadas elemento a elemento. Por exemplo, vetor_resultado <- vetor_numerico * 2 multiplica cada elemento por 2.

5. Funções em Vetores: Muitas funções do R são vetorizadas, o que significa que elas podem operar diretamente em vetores. Isso evita a necessidade de loops explícitos. Por exemplo, mean(vetor_numerico) calcula a média dos elementos do vetor.

6. Fatiamento de Vetores: Além de acessar elementos individuais, é possível fatiar vetores para obter subconjuntos. Por exemplo, subconjunto <- vetor_numerico[2:4] cria um novo vetor contendo os elementos do índice 2 ao 4.

